臺灣新竹地方法院刑事判決　　　　　　　 96年度訴字第201號
公　訴　人　臺灣新竹地方法院檢察署檢察官
被　　　告　乙○○
選任辯護人　財團法人法律扶助基金會張堂歆律師
上列被告因違反槍砲彈藥刀械管制條例案件，經檢察官提起公訴
（96年度偵字第632號），本院判決如下：
    主    文
乙○○未經許可持有其他可發射子彈具有殺傷力之改造手槍，處
有期徒刑壹年陸月，併科罰金新臺幣伍萬元，罰金如易服勞役，
以新臺幣壹仟元折算壹日。
扣案之改造手槍壹枝（槍枝管制編號：0000000000號
），沒收之。
    事    實
一、乙○○明知可發射子彈具有殺傷力之改造槍枝，為槍砲彈藥
    刀械管制條例所管制之物品，非經主管機關許可不得無故持
    有，竟於民國94年間某日，在新竹市不詳地點，以新臺幣2
    萬元之代價，向姓名年籍不詳成年男子，購買仿BERETTA 廠
    92 FS 型半自動手槍換裝土造金屬槍管而成之可發射子彈具
    有殺傷力之改造手槍乙枝（槍枝管制編號：0000000000號）
    ，即自斯時起未經許可，予以持有，並放置在其母親所有之
    車牌號碼6662-FW 自小客車行李廂備胎處。嗣於96年1 月15
    日晚間9 時30分許，乙○○駕駛上開自小客車暫停在新竹縣
    芎林鄉○○路720 號前，適有新竹縣警察局竹東分局警員甲
    ○○執行勤責區查訪，經過該處，因見乙○○暫時停車處所
    之右方並無民宅，而上前盤查，並出示證件表明其為警員之
    身分，乙○○在有偵查犯罪職權之機關或個人未發覺其犯持
    有可發射子彈具有殺傷力之改造手槍罪前，主動向前往盤查
    之新竹縣警察局竹東分局警員甲○○陳述其持有槍枝，並帶
    同甲○○警員至行李廂備胎處起出報繳扣得該可發射子彈具
    有殺傷力之改造手槍乙枝（槍枝管制編號：0000000000號）
    ，申告持有該可發射子彈具有殺傷力改造手槍之犯罪事實，
    而自首接受裁判。
二、案經新竹縣警察局竹東分局報告臺灣新竹地方法院檢察署檢
    察官偵查起訴。
    理    由
一、上開事實業據被告乙○○迭於警詢、偵查、本院準備程序及
    審理時均坦承不諱，核與證人即本件查獲員警新竹縣警察局
    竹東分局警員甲○○於本院審理時證述被告自首報繳之情節
    相符，並有扣案改造手槍乙枝可資佐證（以96年度黃保管字
    第13號扣押中），且上開改造手槍經送內政部警政署刑事警
    察局鑑驗結果，認送鑑之改造手槍乙枝（槍枝管制編號：00
    00000000號）係由仿BERETTA 廠92FS型半自動手槍製造之槍
    枝，換裝土造金屬槍管而成之改造手槍，機械性能良好，可
    擊發適用子彈，具殺傷力等情，有該局96年2 月6 日刑鑑字
    第0960009891號槍彈鑑定書乙份附卷足參（見偵查卷第37
    至39頁），足見被告所持有之扣案改造手槍乙枝確係可發射
    子彈具殺傷力之違禁物甚明。是被告上開自白，應確與事實
    相符。本案事證已臻明確，被告未經許可，持有可發射子彈
    具有殺傷力之改造手槍之犯行，堪予認定，自應依法予以論
    科。
二、核被告所為，係犯槍砲彈藥刀械管制條例第8條第4項未經許
    可持有其他可發射子彈具有殺傷力之改造手槍罪。按對於未
    發覺之罪自首而受裁判者，得減輕其刑，但有特別規定者，
    依其規定，刑法第62條定有明文。又犯本條例之罪自首，並
    報繳其持有之全部槍砲、彈藥、刀械者，減輕或免除其刑，
    槍砲彈藥刀械管制條例第18條第1 項前段亦有明文，而槍砲
    彈藥刀械管制條例第18條第1 項前段之規定，即為刑法第62
    條但書所示之特別規定，自應優先適用（最高法院91年度臺
    上字第615 號判決參照）。經查，證人即查獲員警甲○○到
    庭結證稱：「（96年1 月15日當天有無值班？）有」、「（
    當班時間？）當天上班時間到凌晨兩點多」、「（96年1 月
    15 日21 時30分許，何原因經過新竹縣芎林鄉○○路附近？
    ）那是我勤責查訪區，當時我外出查訪」、「（是否有看到
    6662 -FW號自用小客車停在路旁？）有」、「（停車在路旁
    ，有何特別可疑之處？）右手邊完全沒有民宅，車輛又踩著
    煞車燈，所以我認為很可疑」、「（你認為可疑，就下車盤
    查？）是」、「（當時，你有穿著警員制服？）我們刑事組
    都是穿便衣，但是我下車盤查前，有出示證件，並告知身分
    」、「（當天交通工具？）偵防車」、「（向被告表明身分
    ，被告有作何表示？）我表明身分之後，並詢問被告在此處
    做何事情，我查明被告身份後，就問被告是否為芎林人，接
    下來又隨口盤問被告車上有無放任何東西，被告就跟我說他
    車上有放一把槍... 我要他拿給我看，被告就帶我到後車廂
    ，將槍取出給我... 」、「（盤問被告之前，你們是否知道
    被告持有槍枝？）不知道」、「（是被告主動下車到他的後
    車廂將槍枝取出？）是」、「（是否出於自由意志之下，被
    告自行到後車廂取出他持有槍枝？）是」等語（見本院96年
    5 月16日審判筆錄），足認證人即員警甲○○當時係因被告
    停車處所右方並無民宅，因認可疑而向前盤查，在被告主動
    陳述並帶同證人甲○○至後車廂取出扣案槍枝前，警員並未
    發覺此犯罪事實存在，被告既在有偵查犯罪職權之公務員未
    發覺犯罪事實之前，主動告知自己犯行，並報繳其所持有之
    全部槍枝，且不逃避接受裁判，核與槍砲彈藥刀械管制條例
    第18條第1 項前段之規定相符，爰應依該規定減輕其刑。又
    查，本案被告未經許可持有具殺傷力之改造手槍，對於社會
    之危害性甚大，且被告自94年間起持有迄至自首報繳長達約
    2 年之時間，持有之期間非短，且被告僅因一時好奇，即自
    行購買扣案具殺傷力之改造手槍而予以持有，參以現今社會
    非法持有槍枝情形氾濫，被告未經許可持有具殺傷力之改造
    手槍，對社會治安具有重大之危害等情，爰僅依上開條例之
    規定予以減輕其刑，而不免除其刑。
三、爰審酌被告未經許可持有扣案之改造手槍，所為對社會有極
    高之潛在危險性，惟念其犯罪後坦承犯行，參以其持有時間
    非短，惟未持以犯罪造成更大之危害，且在未經發覺前，即
    主動指出報繳自首等一切情狀，量處如主文所示之刑，罰金
    部分並諭知易服勞役之折算標準，以資懲儆。另扣案可發射
    子彈具有殺傷力之之改造手槍乙枝（槍枝管制編號：000000
    0000號），為違禁物，應依刑法第38條第1 項第1 款之規定
    宣告沒收之。
四、據上論斷，依刑事訴訟法第299條第1項前段，槍砲彈藥刀械
    管制條例第8條第4項、第18條第1項前段，刑法第11條前段
    第42條第3 項前段、第38條第1 項第1 款，判決如主文。
本案經檢察官林奕到庭執行職務。
中　　華　　民　　國　　96　　年　　5　　月　  30   　日
　　　　　  刑事第三庭  審判長法　官  汪銘欽
                              法  官  楊數盈
                              法  官  林惠君
以上正本證明與原本無異。
如不服本判決，應於判決送達後10日內，向本院提出上訴狀。
中　　華　　民　　國　　96　　年　　5　　月　  30   　日
                              書記官  蔣淑君
附錄本件論罪引用法條：
槍砲彈藥刀械管制條例第8條第4項
未經許可，持有、寄藏或意圖販賣而陳列第1項所列槍枝者，處
3年以上10年以下有期徒刑，併科新臺幣7百萬元以下罰金。
